臺灣臺中地方法院刑事判決　　　　　　　100年度訴字第203號
公　訴　人　臺灣臺中地方法院檢察署檢察官
被　　　告　劉漢千
　　　　　　黃馨葦
上　一　人
選任辯護人　張慶達律師
上列被告等因偽造文書等案件，經檢察官提起公訴（99年度偵字
第8010、8011號），本院判決如下：
    主    文
劉漢千、黃馨葦均無罪。
    理    由
一、公訴意旨略以：
(一)、被告劉漢千與黃馨葦原為夫妻，於民國94年至96年間，共同
    基於意圖為自己不法所有之犯意聯絡，向告訴人蔡寶惠（原
    名蔡寶盡）佯稱是在訊匯資產管理有限公司（下稱訊匯公司
    ）上班或是經營寶融環球財經資訊有限公司（下稱寶融公司
    ），在香港從事投資外幣及股票操作，經營穩當，使告訴人
    蔡寶惠陷於錯誤，而自95年4月27日起至96年12月13日，將
    如附表一所示之金額，合計新臺幣（下同）180萬元，於如
    附表一所示之日期，在彰化商業銀行草屯分行存入被告劉漢
    千之彰化商業銀行帳號（下稱彰化銀行）0000000000 00帳
    內。因認被告劉漢千、黃馨葦共同涉犯刑法第339條第1項之
    詐欺取財罪嫌。
(二)、被告黃馨葦基於意圖為自己不法所有及偽造文書之犯意，於
    95年11月17日，由被告黃馨葦持告訴人白茜維交付保管之國
    泰世華商業銀行臺中分行（下稱國泰世華銀行）帳戶之存摺
    、印章，在國泰世華銀行領取金額為50萬元及55萬元，並在
    活期（儲蓄）存款取款憑款條上盜蓋告訴人「白茜維」印文
    各1枚，而偽造用以表示告訴人白茜維本人提領存款50萬元
    及55萬元意思之私文書後，再持以交付銀行經辦人員而為行
    使，致國泰世華銀行臺中分行職員因而陷於錯誤，誤認
    係告訴人白茜維授權提領該等款項，而當場將上開現金如數
    交付予被告黃馨葦。被告黃馨葦得手後，隨即將其中55萬元
    匯入其中國信託商業銀行文心分行帳號第0000000000000號
    帳戶內，供己花用，足生損害於白茜維及國泰世華銀行對於
    帳戶存款提領審核管理之正確性。因認被告黃馨葦涉犯刑法
    第216、210條之行使偽造私文書罪嫌及刑法第339條第1項之
    詐欺取財罪嫌。
二、按犯罪事實應依證據認定之，無證據不得認定犯罪事實；不
    能證明被告犯罪者，應諭知無罪之判決，刑事訴訟法第154
    條第2 項、第301 條第1 項分別定有明文。又認定不利於被
    告之事實，須依積極證據，苟積極證據不足為不利於被告事
    實之認定時，即應為有利於被告之認定，更不必有何有利之
    證據；認定犯罪事實所憑之證據，雖不以直接證據為限，間
    接證據亦包括在內，然而無論直接或間接證據，其為訴訟上
    之證明，須於通常一般之人均不致有所懷疑，而得確信為真
    實之程度者，始得據為有罪之認定，若其關於被告是否犯罪
    之證明未能達此程度，而有合理性懷疑之存在，致使無從形
    成有罪之確信，根據「罪證有疑，利於被告」之證據法則，
    即不得遽為不利於被告之認定。再事實之認定，應憑證據，
    如未能發現相當證據，或證據不足以證明，自不能以推測或
    擬制之方法，以為裁判之基礎。又刑事訴訟法第161 條第1
    規定：檢察官就被告犯罪事實，應負舉證責任，並指出證明
    之方法。因此，檢察官對於起訴之犯罪事實，應負提出證據
    及說服之實質舉證責任。倘其所提出之證據，不足為被告有
    罪之積極證明，或其指出證明之方法，無從說服法院以形成
    被告有罪之心證，基於無罪推定之原則，自應為被告無罪判
    決之諭知（最高法院分別著有30年上字第816 號、76年臺上
    字第4986號、40年臺上字第86號、92臺上字128 號判例可資
    參照）。復按告訴人之告訴，係以使被告受刑事訴追為目的
    ，是其陳述是否與事實相符，仍應調查其他證據以資審認。
    告訴人之陳述如無瑕疵，且就其他方面調查又與事實相符，
    固足採為科刑之基礎，倘其陳述尚有瑕疵，則在未究明前，
    自不得遽採為論罪科刑之根據；而所謂無瑕疵，係指被害人
    所為不利被告之陳述，與社會上之一般生活經驗或卷附其他
    客觀事證並無矛盾而言，至所謂就其他方面調查認與事實相
    符，非僅以所援用之旁證足以證明被害結果為已足，尤須綜
    合一切積極佐證，除認定被告確為加害人之外，在推理上無
    從另為其他合理原因之假設而言（最高法院52年臺上字第13
    00號判例、92年度臺上字第5580號判決意旨參照）。末按，
    刑法第339條第1項詐欺罪之成立，以意圖為自己或第三人不
    法所有，以詐術使人將本人或第三人之物交付為要件。所謂
    以詐術使人交付，必須被詐欺人因其詐術而陷於錯誤，若其
    使用方法，不能認為詐術，亦不致使人陷於錯誤，即不構成
    該罪，最高法院46年臺上字第260號判例可資參照；再債務
    不履行之樣態繁多，有因當事人間存有抗辯事由而不履行者
    ，有因債務人事後財務惡化致一時不能履行者，甚且有債務
    人惡意之不履行者，然其是否構成刑法第339條第1項之詐欺
    罪，非可一概而論，端視債務人於取得款項之初，是否有為
    自己或第三人不法所有之意圖，及其所使用之方法是否為詐
    術，並因而使人陷於錯誤，非謂一有不履行之情形，即應論
    以詐欺罪責。
三、按被告以外之人於審判外之言詞或書面陳述，除法律有規定
    者外，不得作為證據，刑事訴訟法第159 條第1 項固有明文
    。惟被告以外之人於審判外向法官所為之陳述，得為證據，
    於偵查中向檢察官所為之陳述，除顯有不可信之情況者外，
    得為證據；又被告以外之人於審判外之陳述，雖不符刑事訴
    訟法第159 條之1 至第159 條之4 之規定，而經當事人於審
    判程序同意作為證據，法院審酌該言詞陳述作成時之情況，
    認為適當，亦得為證據，當事人、代理人或辯護人於法院調
    查證據時，知有第159 條第1 項不得為證據之情形，而未於
    言詞辯論終結前聲明異議者，視為有前項之同意，同法第15
    9 條之1 、第159 條之5 亦有明文。查本判決下列所引用之
    各項證據方法之證據能力，公訴人、被告劉漢千、黃馨葦及
    其選任辯護人於本院審理時均未爭執，且迄至言詞辯論終結
    前亦未聲明異議，本院審酌該等言詞陳述及書面陳述作成時
    之情況，並無違法不當或瑕疵不宜作為證據之情事，依刑事
    訴訟法第159條之5之規定，自得作為證據，合先敘明。
四、本件檢察官起訴意旨認被告劉漢千涉犯詐欺取財罪嫌、被告
    黃馨葦涉犯詐欺取財、偽造文書罪嫌，無非係以告訴人蔡寶
    惠、白茜維之指訴、告訴人蔡寶惠提出之本票、借款證明書
    、切結書，及告訴人白茜維提出之國泰世華銀行活期（儲蓄
    ）存款取款憑款條、匯出匯款用紙等資為主要論據。訊據被
    告劉漢千固承認其有介紹告訴人蔡寶惠投資外匯，金額為附
    表編號一之63萬元、附表編號二之33萬元，及其有於如附表
    編號三至十所示之時間，向告訴人蔡寶惠借貸附表編號三至
    十所示之金額（共84萬元）等事實，然堅詞否認涉有詐欺取
    財罪嫌，辯稱：上開63萬元、33萬元係伊介紹蔡寶惠投資外
    匯之金額，當時伊是跟蔡寶惠說投資外匯會有風險，不過伊
    覺得當時是個不錯的進場點，伊直接帶蔡寶惠至彰化銀行草
    屯分行，是蔡寶惠先領現金買美金結匯，再匯出至香港謝氏
    公司帳戶內，後來95年5月4日有簽訂信託投資合約條款，每
    日也都有交易結算單，上開63萬元、33萬元並不是匯入伊之
    帳戶。一開始介紹蔡寶惠是投資63萬元（約2萬元美金），
    沒多久發生虧損，伊覺得看管不當對蔡寶惠不好意思，95年
    6月1日伊賠了1萬3800元美金給蔡寶惠，後來又虧損，伊覺
    得很可惜，建議蔡寶惠再投資33萬元（約1萬元美金）看是
    否能賺回來，蔡寶惠有同意，遂於95年9月22日再匯款至香
    港謝氏公司帳戶內，但沒想到後來還是虧損。伊當時自己有
    作期貨、股票，也有虧損，所以從95年12月12日起，伊陸續
    有向蔡寶惠借錢，伊都有給利息，後來伊投資失利，週轉不
    靈，無法還蔡寶惠錢，蔡寶惠邀了一些人去找伊，要求簽立
    本票、借款證明書、切結書等，把先前投資的63萬元、33萬
    元也一併當作借款，但伊後來無法還款，蔡寶惠就認為伊詐
    欺。上開蔡寶惠投資的事情，黃馨葦並沒有參與，黃馨葦只
    知道伊與蔡寶惠有金錢往來。伊沒有詐欺蔡寶惠，應不為罪
    等語；被告黃馨葦固承認伊有在給蔡寶惠之180萬元本票上
    簽名，及95年11月17日伊有將55萬元匯入伊中國信託商業銀
    行文心分行帳號第0000000000000號帳戶內，後來有將另外
    50萬元現金交付給劉漢千等事實，惟亦堅詞否認涉有上開詐
    欺取財、偽造文書之犯行，辯稱：蔡寶惠的部分，伊原先並
    不知道劉漢千與蔡寶惠之間有金錢往來，直至有一天劉漢千
    要求伊載他去草屯找蔡寶惠，伊才知道他們有借貸關係，但
    伊並沒有拿過蔡寶惠的錢，伊也沒有叫蔡寶惠投資或借錢給
    劉漢千，哪有共犯關係。至於白茜維的部分，95年11月17日
    當天是白茜維跟伊一起去銀行領錢的，並不是伊盜蓋白茜維
    的印章、盜領白茜維的錢，白茜維的印章根本不在伊身上，
    當時是因為之前伊有幫白茜維代墊一些款項，所以白茜維說
    要還伊55萬元，白茜維當天提領了55萬元及50萬元各一筆，
    白茜維還給伊55萬元，伊當場匯入伊自己的帳戶內，另外之
    50萬現金白茜維說是要借給劉漢千的錢，要伊轉交給劉漢千
    ，伊遂幫忙把50萬現金轉交給劉漢千。伊並沒有盜領的行為
    ，應不為罪等語。
五、經查：
(一)、被告2人被訴詐欺蔡寶惠部分：
１、起訴書對於蔡寶惠如附表所示之金額究係投資款項或借款，
    均未查明，亦未敘明被告黃馨葦與被告劉漢千間究有何具體
    事證，使公訴人認定其等間具有詐欺取財之犯意聯絡，即逕
    行認定被告2人共同涉犯詐欺取財犯行，其舉證責任尚有不
    足，推論尚非無疑。
２、次查，附表編號一、二之63萬元、33萬元係投資款項，其餘
    編號三至十之款項均係被告劉漢千向告訴人蔡寶惠借貸之款
    項乙情，除據被告劉漢千供承在卷，亦據證人即告訴人蔡寶
    惠於本院審理時具結證稱：「第一筆的63萬是劉漢千幫我操
    作，後來他說他63萬已經操作不當，我的錢已經都沒有了，
    他又叫我投資第二筆，要再幫我賺回來」、「（問：你意思
    是說你拿出來的這些錢你知道他要拿去投資？）之前他有說
    要去投資，他帶我去彰化銀行辦，我也不曉得他是以我的名
    義還是他的名義來操作」、「（問：是否剛開始是要幫你投
    資操作，後來虧損，最後再一起算是你借他的錢？）對，後
    來簽本票的時候我的投資款他才說是當作是借款」、「（問
    ：剛開始劉漢千是否跟你說那63萬是要投資訊匯公司？）他
    當時是跟我說他要拿去做外幣，沒有說要投資訊匯公司」、
    「（問：你共有10筆款項，第一筆63萬、第二筆33萬，第二
    筆是後來劉漢千說他已經虧了63萬，要你再拿33萬出來他幫
    你賺回來？）對。之後95年12月10日起第三至十筆的款項都
    是借款，我是自願借給他的，他做什麼我不管，反正他會算
    利息給我，而且他說他會還給我」、「（問：當時劉漢千有
    無說借款的用途？）我就錢借給他，他做什麼我不管」、「
    （《提示本院97年訴4150號審理卷P128信託投資合約條款》
    是否是你簽立的？）我之前叫蔡寶盡沒錯，不過這些是黃馨
    葦拿去我工作的地方，她說這是他們在做的生意，要我簽一
    簽，黃馨葦說她拿我們的錢去作現在很穩當，要我簽名，但
    是她並沒有說這份資料是做什麼用的，這份資料是黃馨葦拿
    給我簽的」、「（問：除了這兩筆外，95年12月12日之後的
    八筆款項都是借款，跟投資無關，是否正確？）對。他要借
    去做什麼事情我不管」、「（問：你之前在本院另案審理時
    證述說每月有拿到利息，金額忘記了。每個月是指從何時開
    始拿？）何時開始拿我忘記了，他說要開始幫我賺回來以後
    就每個月的十日都有拿」、「（問：你既然投資了63萬、33
    萬，之後劉漢千也都沒有給你錢，表示他投資失利，為何你
    後來還要借錢給他？）當時劉漢千跟我說借款要算3％利息
    給我，讓我彌補前面的虧損，我想說靠利息來多少彌補」、
    「（問：你剛說劉漢千跟你借錢時，並沒有告訴你他要如何
    使用這些錢？）他有說他有要拿這些錢去做什麼，但是我只
    是聽聽而已，反正我只是借他錢賺他利息，不管他做什麼」
    等語甚明（見本院卷第72至74頁）、證人蔡寶惠於本院另案
    97年度訴字第4150號刑事案件99年1月26日審理時證稱：「
    一筆63萬元，被告說是要投資外匯保證金，你說要代操作股
    票，實際為何？）他說香港在做什麼外匯，我也不清楚」、
    「（問：被告之前幫你投資，你有無收到獲利？）63萬元那
    個一開始有拿到一些獲利，（後稱）有沒有拿忘記了」、「
    （問：那時候每次的交易，大約二個星期都會找你，把交易
    帳單跟你說明？）沒有，都用電話講的」等語（見本院97年
    度訴字第4150號卷二第191頁）；又證人蔡寶惠對於上開借
    款確實有收到被告劉漢千支付之利息，亦據證人蔡寶惠於本
    院另案97年度訴字第4150號刑事案件99年1月26日審理時證
    稱：「（問：你是否每個月有拿到利息3萬元？）我每個月
    都有拿利息，金額我忘記了」等語明確（見本院97年度訴字
    第4150號卷二第191頁）。再參諸卷附之彰化銀行草屯分行
    100年5月20日彰草字第1001099號函暨其檢附之（賣匯水單
    ）單據明細表（見本院卷第110至114頁）、謝氏投資集團（
    澳門）有限公司存託交易帳戶合約書、信託投資合約條款、
    投資買責風險說明書、客戶個人資料暨往來銀行相關帳戶資
    料及每日交易結算單（見本院97年度訴字第4150號卷二第12
    6至164頁）可知，證人蔡寶惠確有於95年5月3日及95年9月
    22日在彰化銀行草屯分行分別結匯美金2萬元及1萬元，以蔡
    寶惠之名義匯款至香港謝氏公司帳戶內，並非匯入被告劉漢
    千彰化銀行帳戶內（起訴書及證人蔡寶惠認定係匯入被告劉
    漢千之帳戶內，顯有誤會），並於95年5月4日與謝氏投資集
    團（澳門）有限公司簽訂信託投資合約條款、投資買賣風險
    說明書，自95年5月4日起至95年10月6日止亦有部分之每日
    交易結算單附卷，其間於95年6月1日確有存入美金1萬380 0
    元（見本院97年度訴字第4150號卷二第164頁）等情，灼然
    甚明，核與被告劉漢千上開所辯相符，足見被告劉漢千所辯
    ，與事實相符，尚非無據。再者，衡之常情，一般人均知悉
    無論任何投資一定存在有風險，不可能有穩賺不賠之情事，
    於任何投資前自當進行風險評估，再謹慎為之，證人蔡寶惠
    為智識正常之成年人，既明知上開63萬元、33萬元係投資款
    項，又已簽署投資買責風險說明書，自難推諉被告劉漢千告
    知會獲利，不知會有風險乙情，則嗣上開投資雖虧損失利，
    被告劉漢千於介紹投資前既未有何施用詐術之行為，而蔡寶
    惠投資後，亦未見公訴人舉證證明被告劉漢千有何不正當故
    意致蔡寶惠投資虧損之行為，既係單純投資失利，自難因此
    逕認被告劉漢千介紹其投資之行為，構成詐欺之犯行，其理
    至明。
３、又附表編號三至十所示之借款，依據證人蔡寶惠上開所述，
    渠係為賺取利息，單純借貸予被告劉漢千此部分金額，渠並
    不管被告劉漢千借款之用途為何等情，並未指訴借貸當時被
    告劉漢千有何施用詐術之行為甚為明確，且參酌上述，被告
    劉漢千亦確實有依約每月支付利息甚明，承上，被告劉漢千
    於借貸時顯然並未有何施用詐術，致證人蔡寶惠陷於錯誤之
    之情形。且觀之卷附之本票、借款證明書、切結書可知，被
    告劉漢千均坦認有上開積欠金額，並未故意否認有上開債務
    ，亦與惡意逃避債務之情形有異。況衡情，任何人借貸金錢
    時，顯然係財務調度出現部分困難，始須對外借貸，貸與人
    於出借前通常會就借貸者之工作、家庭、經濟狀況、信用等
    仔細評估後始為之，證人蔡寶惠於本案借貸前，衡情當已自
    行評估過貸錢予被告劉漢千之風險，而被告劉漢千既未見有
    何故意施用詐術，使蔡寶惠錯誤評價而同意借貸之情，則縱
    被告劉漢千嗣於借款後，因投資期貨、外匯、股票等失利，
    導致財務發生困難，而無法償還上開借款，核與借貸之初即
    具有詐欺犯意、有施用詐術之行為有別，自難遽論被告劉漢
    千就此部分之借款應論詐欺取財之罪責，應堪認定。
４、據上，既難遽認被告劉漢千對上開投資款及借款有施用詐
   術之行為，而無法認定其符合詐欺取財罪之構成要件，自亦
   難認定被告黃馨葦有何共犯詐欺取財罪之可能。況參酌上述
   ，證人蔡寶惠上開投資款及借款交付時均與被告黃馨葦無涉
   ，換言之，公訴人及證人蔡寶惠並未舉證證明被告黃馨葦確
   有經手該等金額，或與被告劉漢千確有何共同犯意聯絡，縱
   認證人蔡寶惠指訴被告黃馨葦曾在旁鼓吹證人蔡寶惠進行投
   資或借款予被告劉漢千為真，亦難逕認被告黃馨葦即屬施用
   詐術之行為，且是否進行投資或出借金錢，主要仍繫之證人
   蔡寶惠自行評估風險後所為之決定，尚難逕認被告黃馨葦當
   時必有詐欺之犯意聯絡及行為分擔，併此敘明。
(二)、被告黃馨葦被訴詐欺白茜維及行使偽造私文書部分：
１、告訴人白茜維雖指訴渠於95年11月17日確實未前往國泰世華
    銀行領取上開50萬、55萬元，是被告盜領黃馨葦云云，然參
    之告訴人白茜維於另案97年8月26日偵查中陳稱：「（問：
    你在95年11月17日為何還要電匯55萬元給黃馨葦？）是黃馨
    葦叫我借55萬元【應是50萬元之口誤】給劉漢千，叫我用房
    子去貸款借給他。她說劉漢千要玩股票」等語；證人即白茜
    維之配偶林文義於同日偵查中亦證稱：「50萬的錢是從房貸
    借出來，用儒林街66號的房子借出來借給他（指劉漢千）的
    ，到現在也不還。這部份有另案用民事查扣劉漢千的財產」
    等語（見97年度偵字第15006號偵查卷第340頁）；嗣告訴人
    白茜維於本院另案97年度訴字第4150號刑事案件98 年11月
    28日審理時又具結證稱：「50萬元借給劉漢千部分我有同意
    」等語（見97年度訴字第4150號本院卷一第225頁）、嗣又
    於99年1月12日審理時具結證述：「（問：當時黃馨葦是否
    有用這個帳戶【指國泰世華銀行帳戶】幫你繳納貸款？）有
    ，她有承認，每月繳納1萬3000多元，是劉漢千幫我出的，
    劉漢千有簽本票給我，我不知道他們2人何人出的」、「（
   《提示本院卷一168頁，這些款項是否黃馨葦幫你代墊的款項
    ？）是的」、「（問：你說50萬元借給劉漢千部分你有同意
    ，其他你不同意，是黃馨葦盜領，你說有同意的50萬元是否
    97年11月17日提領的50 萬元？《提示本院卷一第225頁》）
    97年11月17日提領的50 萬元是我要借給劉漢千的，利息錢
    就是他們幫我繳房貸」、「（問：這樣如何會有盜領？）這
    50萬元沒有盜領，另外一筆55萬元是盜領」、「（問：你之
    前有無欠過黃馨葦2萬元美金？）黃馨葦只是用嘴巴講，我
    們共同投資，她幫我代墊」等語（見97年度訴字第4150號本
    院卷二第106、107頁）；嗣於本院審理時具結證述：「（問
    ：你之前另案在本院審理時證述說黃馨葦有用這帳戶幫你繳
    每月1萬3000多元的貸款，幫你繳了1年多。有何意見？《提
    示本院97訴4150號審理筆錄P105反面並告以要旨》對」等語
    （見本院卷第77頁），足認95年11月17日領取之50萬元應係
    經白茜維同意而領取，而由被告劉漢千每月支付1萬3000多
    元之利息委無疑義，被告黃馨葦辯稱當日係伊陪同白茜維前
    往銀行領取等語，尚非無稽。又觀之卷附國泰世華銀行活期
    （儲蓄）存款取款憑款條（見98年度偵字第56 32號偵查卷
    第8、9頁）可知，上開50萬元係在該日上午11時46分18秒許
    提領、55萬元係在該日上午11時46分51秒許提領，兩者相隔
    不到1分鐘，顯然係同一時空下接續為之，準此，上開55萬
    元當亦係經白茜維同意而領取，始符常情。況參之卷附之匯
    出匯款用紙（見98年度偵字第5632號偵查卷第10頁），上開
    55 萬元提領後立即於同日匯入被告黃馨葦之帳戶內，衡之
    常情，茍上開55萬元確係被告黃馨葦所盜領，被告黃馨葦掩
    飾犯行猶恐不及，焉有可能立即轉匯進自己帳戶內，而自曝
    盜領犯行之理。再者，觀之白茜維自承被告黃馨葦代墊之款
    項陸陸續續總共高達142萬2393元（見97年度訴字第4150號
    本院卷一第106頁反面、168頁），茍被告黃馨葦確有盜領上
    開50萬、55萬元之犯意，即表示其有不法所有之意圖，其又
    何須陸續幫白茜維代墊費用？
２、又告訴人白茜維雖指訴渠遲至97年4月11日請領交易明細，
    始發現被告黃馨葦盜領上開50萬元、55萬元云云（見98年度
    偵字第5632號偵查卷第2頁之刑事告訴狀），然參諸證人白
    茜維於本院審理時到庭具結證稱：「（問：國泰世華銀行的
    帳戶你有無申辦提款卡？）有，但是沒有在用，我沒有開卡
    也沒有使用」、「（問：這提款卡你有無連同存摺、印章一
    起交給黃馨葦？）好像沒有交給她」、「（問：所以這張提
    款卡一直在你手上保管？）對。我好像沒有用過這提款卡」
    等語（見本院卷第78頁），足認證人白茜維並未將上開國泰
    世華銀行帳戶之提款卡交付予被告黃馨葦使用，再參之卷附
    之交易明細資料（見本院卷第100頁反面）可知，上開國泰
    世華銀行帳戶自94年5月19日起至94年5月30日止，確有使用
    提款卡之紀錄，衡情，證人白茜維既擁有提款卡，自可隨時
    查詢國泰世華銀行帳戶之餘額，焉有可能遲遲未發現上開盜
    領之情？且依交易明細資料所示（見本院卷第101頁），96
    年5 月31日、96年7月13日各有提領現金6萬8000元及12萬元
    之紀錄，此兩筆交易紀錄告訴人白茜維均未指訴有遭盜領之
    情形，足見此兩筆交易係告訴人白茜維所同意並知悉之紀錄
    ，據此，茍被告黃馨葦確有盜領上開50萬元、55萬元乙情，
    則告訴人白茜維於96年5月31日、96年7月13日提款時當已知
    悉上情，為何遲未指訴被告黃馨葦盜領？甚至於告訴人白茜
    維於97年6月20日已另案具狀提告被告劉漢千、黃馨葦共同
    涉嫌詐欺時（見97年度偵字第15006號偵查卷第1至3頁之刑
    事告訴狀），亦未指訴被告黃馨葦有上開盜領行為？則被告
    黃馨葦是否果有上開盜領行為，益啟人疑竇。
３、據上，足認告訴人白茜維指訴被告黃馨葦於95年11月17日有
    盜領之行為，顯有可疑之處，尚難遽認被告黃馨葦確有上開
    詐欺、偽造文書之犯行，應堪認定。
六、綜上所述，依目前之卷附證據資料，足認被告劉漢千、黃馨
    葦所辯，尚非無據。被告2人所為，尚與詐欺、偽造私文書
    等罪之構成要件不符。此外，本院復查無其他積極之證據，
    足資認定被告2人確有公訴意旨所指犯行，揆諸上開法條及
    判例意旨，本件既不能證明被告2人犯罪，自應為被告2人無
    罪之諭知。
據上論斷，應依刑事訴訟法第301條第1項，判決如主文。
本案經檢察官王全中到庭執行職務。
中    華    民    國   100    年    6     月    24    日
              刑事第十六庭  審判長法  官  王世華
                                  法  官  楊欣怡
                                  法  官  蔡美華
以上正本證明與原本無異。
如不服本判決應於收受判決後10日內向本院提出上訴書狀，並應
敘述具體理由；其未敘述上訴理由者，應於上訴期間屆滿後20日
內向本院補提理由書（均須按他造當事人之人數附繕本）「切勿
逕送上級法院」。
                                  書記官  謝惠雯
中    華    民    國   100    年    6     月    24    日
附表
編號   日期         金額
 一    95.4.27      63萬元
 二    95.9.22      33萬元
 三    95.12.12     6萬元
 四    95.12.19       4萬元
 五    96.1.9        9萬元
 六    96.1.17      12萬元
 七    96.2.15      15萬2200元
 八    96.6.14      16萬3000元
 九    96.9.20       4萬8000元
 十    96.12.13     16萬6800元